【裁判字號】    99,訴,286
【裁判日期】    990528
【裁判案由】    毒品危害防制條例
【裁判全文】
臺灣基隆地方法院刑事判決               99年度訴字第286號
公  訴  人  臺灣基隆地方法院檢察署檢察官
被      告  乙○○
上列被告因毒品危害防制條例案件，經檢察官提起公訴（臺灣板
橋地方法院檢察署99年度毒偵字第996 號），並由臺灣板橋地方
法院移轉管轄，被告於準備程序進行中，就被訴事實為有罪之陳
述，經本院合議庭裁定由受命法官獨任進行簡式審判程序，判決
如下：
    主  文
乙○○施用第一級毒品，累犯，處有期徒刑柒月，扣案之注射針
筒貳支沒收之；又施用第二級毒品，累犯，處有期徒刑肆月。應
執行有期徒刑玖月，扣案之注射針筒貳支沒收之。
    犯罪事實
一、乙○○前於89年間因施用毒品案件，經裁定送觀察、勒戒後
    ，認無繼續施用毒品傾向，於民國89年8 月8 日執行完畢釋
    放，並經臺灣基隆地方法院檢察署檢察官以89年度毒偵字第
    1389號為不起訴處分確定在案；復於前揭觀察、勒戒執行完
    畢後之5 年內，因施用第一級毒品案件，由本院於94年1 月
    31日，以93年度訴字第907 號判決判處有期徒刑6 月確定，
    於95年4 月10日縮刑期滿執行完畢（構成累犯）；其後，再
    因竊盜案件，由本院於95年9 月22日，以95年度基簡字第88
    2 號判決判處有期徒刑4 月確定；復因施用第一級毒品案件
    ，經本院於96年1 月23日，以95年度訴字第823 號判決判處
    有期徒刑7 月，並因中華民國九十六年罪犯減刑條例之公布
    施行，由本院以96年度聲減字第405 號裁定減為有期徒刑3
    月又15日，再與前所犯竊盜案件所處之刑接續執行，於96年
    8 月15日縮刑期滿執行完畢（構成累犯）；再因施用第一級
    毒品案件，由本院於97年10月21日以97年度訴字第1358號判
    決判處有期徒刑7 月，嗣經上訴，由臺灣高等法院於97年12
    月8 日，以97年度上訴字第5546號判決上訴駁回而告確定，
    並於98年12月19日縮刑期滿執行完畢（構成累犯）。
二、詎乙○○猶未戒除毒癮，各基於施用第一級毒品海洛因及第
    二級毒品甲基安非他命之犯意，而於下列時間、地點施用毒
    品：
 (一) 99年1 月19日下午3 時許，在基隆火車站廁所內，以將海洛
    因摻水倒入注射針筒，以注射身體血管之方式，施用海洛因
    1 次。
 (二) 99年1 月18日下午4 時許，於基隆市○○區○○路65巷37之
    1 號住處，以將甲基安非他命置於玻璃球吸食器內燒烤產生
    煙霧而吸食之方式施用甲基安非他命1 次（被告施用毒品時
    間、地點、方式業據檢察官當庭更正）。嗣為警於99年1 月
    19日晚間7 時10分許，在臺北縣樹林市○○街25巷10號持票
    搜索，當場扣得注射針筒2 支，並經被告同意採尿送驗後，
    呈現安非他命、甲基安非他命、嗎啡、可待因陽性反應，而
    查知上情。
三、案經臺北縣政府警察局板橋分局報告臺灣板橋地方法院檢察
    署檢察官偵查起訴並經臺灣板橋地方法院移轉管轄由本院審
    理。
    理  由
一、本件被告所犯者非為死刑、無期徒刑、最輕本刑為3 年以上
    有期徒刑之罪或高等法院管轄第一審案件，其於準備程序進
    行中，先就被訴事實為有罪之陳述，經告知其簡式審判程序
    之旨，並聽取公訴人及被告之意見後，本院依刑事訴訟法第
    273 條之1 第1 項之規定，裁定由受命法官獨任進行簡式審
    判程序，且依同法第273 條之2 規定，簡式審判程序之證據
    調查，不受第159 條第1 項、第161 條之2 、第161 條之3
    、第163 條之1 及第164 條至第170 條規定之限制，合先敘
    明。
二、前揭犯罪事實，業據被告於本院準備程序及審理時坦承不諱
    ，又經被告同意，為警查獲後所採集之尿液經送驗後，呈安
    非他命、甲基安非他命、可待因、嗎啡之陽性反應，此有臺
    北縣政府警察局板橋分局偵辦毒品危害防制條例案被移送人
    姓名及代碼對照表（代碼編號：A0000000）、台灣檢驗科技
    股份有限公司99年1 月22日濫用藥物檢驗報告各乙份（見臺
    灣板橋地方法院檢察署99年度毒偵字第996號卷第49-50頁）
    附卷可稽，且參之以酵素免疫分析或薄層定性分析等方式為
    初步篩檢者，檢驗結果雖有相當程度偽陽性之可能，然以氣
    （液）相層析、質譜分析之儀器為交叉確認者，檢驗結果出
    現偽陽性之機率則極低，因而具有公信力，核足為對涉嫌人
    不利之認定；尤以「毒品施用後於尿液、血液中可檢出之最
    大時限，與施用劑量、施用頻率、施用方式、施用者飲水量
    之多寡、個人體質、代謝情況、檢體收集時間點及所用檢測
    方法之靈敏度等因素有關，因個案而異。依據Clarke's
    Isolation Identification of Drugs 第二版記載，血液中
    藥物之半衰期（濃度減半所需時間）分別為古柯鹼0.7- 1.5
    小時、海洛因3分鐘（其代謝物為嗎啡2-3小時）、嗎啡2- 3
    小時、大麻20- 36小時、安非他命12小時（當尿液偏酸性時
    ，為4- 8小時）、甲基安非他命9小時、Ketamine 2-4 小時
    ，而MDMA約8.49小時。一般於尿液中可檢出之最大時限，古
    柯鹼為施用後1-4天、海洛因2-4天、嗎啡2-4天、大麻1- 10
    天、安非他命1-4天、甲基安非他命1-5天、MDMA1-4天、MDA
    1-4天、Ketamine2-4天。」此曾經行政院衛生署藥物食品檢
    驗局以92年7 月23日管檢字第0920005609號函釋在案，且有
    注射針筒2 支扣案可佐，足認被告自白與犯罪事實相符，其
    犯罪事證明確，犯行洵堪認定，應依法論科。
三、查海洛因、甲基安非他命分係毒品危害防制條例第2 條第2
    項第1 款、第2 款所定之第一級、第二級毒品，核被告所為
    係犯毒品危害防制條例第10條第1 項、第2 項之施用第一級
    、第二級毒品罪。被告持有第一級毒品海洛因及第二級毒品
    甲基安非他命之低度行為，應為施用第一級、第二級毒品之
    高度行為所吸收，不另論罪。被告先後所犯上開2 罪，犯意
    各別，行為互殊，應予分論併罰。又被告有犯罪事實欄所示
    論罪科刑執行完畢情形，有臺灣高等法法被告前案紀錄表乙
    份附卷足憑，其於前案執行完畢後5 年內，故意再犯本件有
    期徒刑以上之罪，均為累犯，各依刑法第47條第1 項加重其
    刑。爰審酌被告曾有施用毒品之前科仍不知戒除，惟犯罪後
    坦承犯行，且所犯之施用毒品犯行乃戕害自己身心健康，並
    未危及他人等一切情狀，分別量處如主文所示之刑，併定其
    應執行之刑。
四、至扣案之注射針筒2 支屬被告所有，供犯本案施用第一級毒
    品海洛因所用，業據被告供承明確，爰依刑法第38條第1項
    第2款、第3項之規定，宣告沒收。
據上論斷，應依刑事訴訟法第273 條之1 第1 項、第299 條第1
項前段，毒品危害防制條例第10條第1 項、第2 項，刑法第11條
前段、第47條第1 項、第38條第1 項第2 款、第3 項、第51條第
5 款，判決如主文。
本案經檢察官甲○○到庭執行職務。
中    華    民    國    99    年    5     月    28    日
                  刑事第四庭法  官   周霙蘭
以上正本證明與原本無異。
如不服本判決應於收受送達後10日內向本院提出上訴書狀，並應
敘述具體理由；其未敘述上訴理由者，應於上訴期間屆滿後20日
內向本院補提理由書(均須按他造當事人之人數附繕本)「切勿逕
送上級法院」。
中    華    民    國    99    年    5     月    28    日
                            書記官   莊智凱
附錄論罪法條：
毒品危害防制條例第10條
施用第一級毒品者，處 6 月以上 5 年以下有期徒刑。
施用第二級毒品者，處 3 年以下有期徒刑。

司法院資訊處製作；財團法人民間司法改革基金會備份。
